# 弥补亏损的特殊情况！

提问人：茶前饭后 时间：2017-03-04 10:01:12
请问各位大神，如果公司以前都是盈利的，本年突然亏损了，自然本期就不用计提盈余公积及所得税了，那么能不能针对本期为负数的净利润单独确认递延所得税资产呢？因为以前年度的利润交过税了，本期亏损的部分也应该享受以后年度盈利的补偿，应计提相应的递延资产，请问这样理解合适吗？

回答人：chenyiwei
请依据《企业会计准则第 18 号——所得税》第十五条规定处理。提示一下：除非有很明确的证据表明在税法规定的 5 年亏损弥补期内可获得足够多的应纳税所得额，否则不可确认递延所得税资产，同时以前确认的与资产减值准备等可抵扣差异相关的递延所得税资产也要冲回。

提问人：茶前饭后 时间：2017-03-04 14:16:29
多谢版主，我的意思是，这个企业实际上是可以计提递延资产的，问题是即便本年亏了，但是累计未分配利润还是正数，那么针对今年的亏损还能单独计提递延资产吗？

回答人：chenyiwei
不是看截至本年末的未分配利润是否为正数，而是看预计未来的盈利和应纳税所得额是否为正数。